【裁判字號】    89,易,1069
【裁判日期】    890831
【裁判案由】    違反就業服務法
【裁判全文】
臺灣彰化地方法院刑事判決                        八十九年度易字第一六九號
    公  訴  人  臺灣彰化地方法院檢察署檢察官
    被      告  甲○○
    被      告  乙○○
右列被告等因違反就業服務法案件，經檢察官提起公訴（八十八年度偵字第三六四四
號），本院判決如左：
    主      文
甲○○違反雇主不得聘僱未經許可之外國人之規定，其聘僱人數為壹人，處罰金新台
幣貳萬元，如易服勞役，以新台幣玖佰元即銀元參佰元折算壹日。緩刑貳年。
乙○○違反任何人不得媒介外國人非法為他人工作之規定，處罰金新台幣壹萬元，如
易服勞役，以新台幣玖佰元即銀元參佰元折算壹日。緩刑貳年。
    事      實
一、甲○○係彰化縣溪湖鎮○○路一四０號「品香自助餐」之負責人，明知雇主未經
    主管機關行政院勞工委員會許可，不得聘僱未經許可之外國人，其竟自民國八十
    九年二月十六日間起，未經許可，聘僱由乙○○所媒介之乙○○之越南籍妻阮氏
    貝在「品香自助餐」從事洗菜、端菜之工作，每日工作四小時，並由甲○○支付
    日薪新台幣（以下同）四百元。嗣於八十九年二月十七日中午十二時許，阮氏貝
    在「品香自助餐」工作時，為警當場查獲。
二、案經彰化縣警察局溪湖分局報請臺灣彰化地方法院檢察署檢察官偵查起訴。
    理      由
一、訊據被告甲○○、乙○○二人均矢口否認右揭犯行，均辯稱：阮氏貝僅係經由乙
    ○○介紹，在「品香自助餐」學煮中國菜，順便幫忙，並無工資云云。惟查，證
    人阮氏貝於警訊中即供稱：我在品香自助餐工作，每日工作四小時，薪資四百元
    等語；且被告甲○○於警訊中亦供稱：我經由朋友乙○○介紹，自八十九年二月
    十六日開始僱用阮氏貝在「品香自助餐」擔任打雜的工作，順便學煮菜，每日工
    作四小時，薪資四百元等語，此外並有外僑入出境資料檔查詢報表附卷可稽，是
    以被告二人所辯顯係事後卸責之詞，不足採信，本件事證明確，被告二人等犯行
    均堪認定。
二、按雇主不得聘僱未經許可之外國人；又任何人不得媒介外國人非法為他人工作，
    就業服務法第五十三條第一款、第五十六條分別定有明文。核被告甲○○所為，
    係違反同法第五十三條第一款之規定，應依同法第五十八條第一項前段之規定科
    刑；被告乙○○所為，係違反同法第五十六條之規定，應依同法第五十九條第一
    項之規定科刑。爰審酌被告二人聘僱、媒介外籍勞工之情節、動機、目的及其等
    犯罪後之態度等一切情狀，各量處如主文之刑，並均諭知易服勞役之折算標準。
    又被告二人前均未曾受有期徒刑以上刑之宣告，此有台灣彰化地方法院檢察署刑
    案資料查註紀錄表在卷可稽，經此教訓，當知警惕，應無再犯之虞，本件所宣告
    之刑本院認以暫不執行為適當，爰均併為緩刑之宣告，以啟自新。
據上論斷，應依刑事訴訟法第二百九十九條第一項前段，就業服務法第五十八條第一
項前段、第五十九條第一項，刑法第十一條前段、第四十二條第二項、第七十四條第
一款，罰金罰鍰提高標準條例第二條，現行法規所定貨幣單位折算新台幣條例第二條
，判決如主文。
本案經檢察官黃鼎鈞到庭執行職務。
中      華      民      國    八十九    年      八      月    三十一    日
                                    臺灣彰化地方法院刑事第二庭
                                        法      官  石  馨  文
右正本證明與原本無異。
如不服本判決，應於判決送達後十日內向本院提出上訴狀（須附繕本）。
                                        法院書記官  王  振  州
中      華      民      國    八十九    年      九      月      七      日
就業服務法第五十三條
雇主不得有左列行為：
一、聘僱或留用未經許可或許可失效之外國人。
二、以本人名義聘僱外國人為他人工作。
三、未經許可聘僱或留用他人所申請聘僱之外國人。
四、指派所聘僱之外國人從事申請許可以外之工作。
就業服務法第五十八條
違反第五十三條第一款、第二款或第三款規定，其聘僱或留用人數為一人者，處六月
以下有期徒刑、拘役或科或併科新臺幣九萬元以下罰金；其聘僱或留用人數為二人以
上者，處三年以下有期徒刑、拘役或科或併科新臺幣三十萬元以下罰金。
法人之代表人、法人或自然人之代理、受雇人或其他從業人員，因執行業務犯前項之
罪者，除處罰其行為人外，對該法人或自然人亦科以前項之罰金。
就業服務法第五十九條
違反第五十六條規定者，處六月以下有期徒刑、拘役或科或併科新臺幣十五萬元以
  下罰金。
意圖營利而犯前項之罪者，處三年以下有期徒刑、拘役或科或併科新臺幣六十萬元
  以下罰金。
以犯第一項之罪為常業者，處五年以下有期徒刑、拘役或科或併科新台幣一百五十
  萬元以下罰金。
法人之代表人、法人或自然人之代理人、受雇人或其他從業人員，因執行業務犯前
  三項之罪者，除處罰其行為人外，對該法人或自然人亦科以各該項之罰金。


司法院資訊處製作；財團法人民間司法改革基金會備份。
